# 政府划拨土地的资产确认问题

提问人：gutanxue 时间：2022-02-28 11:55:32
陈版好，请教以下问题：
某民营教育集团旗下有家民办本科院校（登记为民办非企业单位），收到政府无偿划拨的一块土地，经评估机构评估，价值 7000 万元。请问该土地是否能够作为无形资产确认，确认的金额应该是多少？
民营教育集团在编制合并财务报表时，该问题上是否存在会计政策调整，合并层面应当如何确认该无形资产？
谢谢！

回答人：chenyiwei
首先要确定该土地的用途，是否与本单位的业务活动范围相关，是否符合《民间非营利组织会计制度》规定的资产确认条件等。另外还要关注估值是否合理。
集团合并报表层面，需考虑如何进行会计政策转换调整（民间非营利组织会计制度转换为企业会计准则）的问题。